臺灣桃園地方法院民事簡易判決
110年度壢簡字第1733號
原      告  童英傑  
被      告  汪孟凡  


上列當事人間請求損害賠償事件，本院於民國111年6月28日言詞
辯論終結，判決如下：
    主    文
一、被告應給付原告新臺幣（下同）4萬9,213元。
二、原告其餘之訴駁回。
三、訴訟費用1,330元，其中511元由被告負擔，餘由原告負擔。
四、本判決原告勝訴部分得假執行。
    事實及理由
壹、程序部分　　
    按原告於判決確定前，得撤回訴之全部或一部。但被告已為
     本案之言詞辯論者，應得其同意。訴之撤回應以書狀為之
    ， 但於期日，得以言詞向法院或受命法官為之，民事訴訟
    法第 262條第1項、第2項定有明文。查原告起訴時，原聲明
    ：被告甲○○應與乙○○連帶給付原告12萬7,935元。嗣原告於
    民國111年2月23日具狀撤回乙○○部分之訴訟（見本院卷第15
    頁），是原告前開撤回，乙○○既尚未為本案言詞辯論，自無
    庸得其同意，故原告此部分撤回，核無不合，應予准許，先
    予敘明。
貳、實體部分
一、原告主張：
    被告於民國110年8月28日駕駛車牌號碼000-0000號自用小客
    車，行經桃園市○○區○○路0段000號前，停等紅燈起步時，未
    注意車前狀況，撞擊前方原告所有之車牌號碼000-0000號自
    用小客車（下稱系爭車輛）。系爭車輛維修費用經估價為12
    萬7,935元(零件97,120元、工資19,950元及噴漆10,865元)
    ，爰依侵權行為之法律關係提起本件訴訟。並聲明：被告應
    給付原告12萬7,935元。
二、被告則以：伊起步太快，承認原告所主張之事發經過。伊有
    心跟原告和解，但原告請求金額太高，金額部分看能否再商
    量，因伊目前在監執行，要等伊出監後才能償還等語為辯。
三、本院之判斷：
(一)按因故意或過失，不法侵害他人之權利者，負損害賠償責任
    ；汽車、機車或其他非依軌道行駛之動力車輛，在使用中加
    損害於他人者，駕駛人應賠償因此所生之損害，民法第184
    條第1項前段、第191條之2前段、第216條第1項規定亦有明
    定。原告主張之事實，業據提出桃園市政府警察局中壢分局
    道路交通事故當事人登記聯單、捷立汽車股份有限公司修理
    費用評估單及車損照片等件為證，並經本院向桃園市政府警
    察局中壢分局調閱上開交通事故卷宗查閱屬實，復為被告所
    不爭執，自堪信為真實。從而，系爭車輛既因被告綠燈起步
    時，未注意車前狀況之過失駕駛行為受有損害，則原告依上
    開規定，主張被告應負侵權行為之損害賠償責任，自屬有據
    。
(二)又不法毀損他人之物者，應向被害人賠償其物因毀損所減少
    之價值。民法第196條分別定有明文。而所謂請求賠償物被
    毀損所減少之價額，得以修復費用為估定標準，但以必要者
    為限，例如修理材料以新品換舊品，應予折舊。依行政院所
    頒固定資產耐用年數表及固定資產折舊率表之規定，非運輸
    業用客車、貨車之耐用年數為5年，依定率遞減法每年折舊1
    000分之369，且採用定率遞減法者，其最後1年之折舊額，
    加歷年折舊累計額，其總和不得超過該資產成本原額之10分
    之9。另依營利事業所得稅查核準則第95條第6款規定，固定
    資產提列折舊採用定率遞減法者，以1年為計算單位，其使
    用期間未滿1年者，按實際使用之月數相當於全年之比例計
    算之，不滿1月者，以月計。查原告請求被告賠償系爭車輛
    修復費用12萬7,935元（含零件97,120元、工資19,950元及
    噴漆10,865元），業據提出上開估價單附卷可憑，其中新零
    件更換舊零件之零件折舊部分非屬必要費用，應予扣除。查
    ，本件受損之系爭車輛出廠日期為107年1月（推定為15日）
    ，有公路監理電子閘門查詢結果1紙在卷可參，迄至車禍發
    生日110年8月28日止，已使用3年8月，則零件扣除折舊後之
    修復費用估定為1萬8,398元（詳如附表之計算式），加計非
    零件之工資1萬9,950元、噴漆1萬0,865元，總額為4萬9,213
    元（計算式：18,398元＋19,950元＋10,865元＝49,213元），
    是原告請求被告賠償系爭車輛之修復費用，於4萬9,213元之
    範圍內，應認有據，逾此範圍之請求，則無理由。
四、綜上所述，原告依據侵權行為之法律關係，請求被告給付4
    萬9,213元，為有理由，應予准許。逾此數額之請求，則無
    理由，應予駁回。
五、本件原告勝訴部分，係就民事訴訟法第427條第1項訴訟適用
    簡易程序所為被告敗訴之判決，依同法第389條第1項第3款
    規定，應依職權宣告假執行。
六、本件事證已臻明確，兩造其餘攻擊與防禦方法均與判決結果
    不生影響，不再一一論述，附此敘明。
七、訴訟費用負擔之依據：民事訴訟法第79條。並依職權確定訴
    訟費用額為第一審裁判費1,330元。　
中　　華　　民　　國　　111 　年　　6 　　月　　28　　日
                  中壢簡易庭      法  官  劉哲嘉
以上為正本係照原本作成。
如不服本判決，應於送達後二十日內，向本院提出上訴狀並表明
上訴理由，如於本判決宣示後送達前提起上訴者，應於判決送達
後二十日內補提上訴理由書（須附繕本）。
如委任律師提起上訴者，應一併繳納上訴審裁判費。
中　　華　　民　　國　　111 　年　　6 　　月　　28　　日
                                  書記官  陳香菱
附表
-----
折舊時間           金額
第1年折舊值        97,120×0.369=35,837
第1年折舊後價值    97,120-35,837=61,283
第2年折舊值        61,283×0.369=22,613
第2年折舊後價值    61,283-22,613=38,670
第3年折舊值        38,670×0.369=14,269
第3年折舊後價值    38,670-14,269=24,401
第4年折舊值        24,401×0.369×(8/12)=6,003
第4年折舊後價值    24,401-6,003=18,398